** sch_path: /foss/designs/a_zonetic2026/XSCHEM_v2/RED_SUMA.sch
**.subckt RED_SUMA XP1 XP2 XN1 XN2 YP1 YP2 YN1 YN2 ZP1 ZP2 ZN1 ZN2 GXP GXN GYP GYN GZP GZN VSS
*.ipin XP1
*.ipin XP2
*.ipin XN1
*.ipin XN2
*.ipin YP1
*.ipin YP2
*.ipin YN1
*.ipin YN2
*.ipin ZP1
*.ipin ZP2
*.ipin ZN1
*.ipin ZN2
*.opin GXP
*.opin GXN
*.opin GYP
*.opin GYN
*.opin GZP
*.opin GZN
*.iopin VSS
XRXP1 GXP XP1 VSS ppolyf_u_3k r_width=1e-6 r_length=55.56e-6 m=1 s=3
XRXP2 GXP XP2 VSS ppolyf_u_3k r_width=1e-6 r_length=55.56e-6 m=1 s=3
XRXN1 GXN XN1 VSS ppolyf_u_3k r_width=1e-6 r_length=55.56e-6 m=1 s=3
XRXN2 GXN XN2 VSS ppolyf_u_3k r_width=1e-6 r_length=55.56e-6 m=1 s=3
XRYP1 GYP YP1 VSS ppolyf_u_3k r_width=1e-6 r_length=55.56e-6 m=1 s=3
XRYP2 GYP YP2 VSS ppolyf_u_3k r_width=1e-6 r_length=55.56e-6 m=1 s=3
XRYN1 GYN YN1 VSS ppolyf_u_3k r_width=1e-6 r_length=55.56e-6 m=1 s=3
XRYN2 GYN YN2 VSS ppolyf_u_3k r_width=1e-6 r_length=55.56e-6 m=1 s=3
XRZP1 GZP ZP1 VSS ppolyf_u_3k r_width=1e-6 r_length=55.56e-6 m=1 s=3
XRZP2 GZP ZP2 VSS ppolyf_u_3k r_width=1e-6 r_length=55.56e-6 m=1 s=3
XRZN1 GZN ZN1 VSS ppolyf_u_3k r_width=1e-6 r_length=55.56e-6 m=1 s=3
XRZN2 GZN ZN2 VSS ppolyf_u_3k r_width=1e-6 r_length=55.56e-6 m=1 s=3
**** begin user architecture code


* RED SUMADORA. Doce resistencias de poly de 500 kohm en seis pares: cada par
* promedia dos nodos de puente en un nodo de salida, y de ahi salen las tres
* componentes del gradiente en diferencial.
*
* POR QUE 500 kohm. El puente tiene 500 kohm de impedancia de salida (dos ramas
* de 1 Mohm en paralelo), asi que la red lo carga. Resolviendo el circuito
* entero: con 100 kohm la senal se atenua 10.5 veces y con 1 Mohm solo 1.5, pero
* 1 Mohm son 333 um de poly por resistencia y 28k um2 en total, casi un tercio
* del area de macros del top. 500 kohm deja la atenuacion en 2.5 veces por 14k
* um2, y subir mas da rendimientos decrecientes.
*
* La carga ATENUA pero no mezcla: la red es simetrica y el acoplo entre puentes
* se cancela en diferencial. Comprobado resolviendo la red: la ganancia sale
* identica para las tres componentes de las cuatro cadenas, asi que tampoco mete
* anisotropia por la puerta de atras.
*
* Que sensor va a cada entrada, y con que signo, lo decide el TOP. Los cuatro
* trios usan pares distintos de sensores, pero la FORMA es la misma -- dos
* sensores por componente con peso +-0.5 -- asi que esta celda sirve para los
* cuatro y el signo se hace eligiendo si va la pata P o la N.


**** end user architecture code
**.ends
.end
